臺灣桃園地方法院民事簡易判決
111年度桃簡字第500號
原      告  呂榮欽  
被      告  燦坤實業股份有限公司

法定代理人  林技典  
訴訟代理人  陳泓鋼  
上列當事人間消費爭議事件，本院於民國111年5月26日言詞辯論
終結，判決如下：
    主    文
一、被告應給付原告國際牌型號CW-25VSL2、機號0000000000號
    之冷氣機壹台。
二、訴訟費用由被告負擔。
    事實及理由
壹、程序方面：
　　按不變更訴訟標的，而補充或更正事實上或法律上之陳述者
    ，非為訴之變更或追加，民事訴訟法第436 條第2 項適用第
    256 條定有明文。經查，原告起訴請求：「被告應返還付託
    保養之冷氣機組」（見本院卷第4頁），嗣於民國111年4月2
    1日言詞辯論期日變更訴之聲明為：「被告應給付原告國際
    牌型號CW-25VSL2、機號0000000000號之冷氣機（下稱系爭
    舊冷氣機）1台」（見本院卷第23頁），核原告所為，係特
    定請求之冷氣機內容，應屬更正應受判決事項之聲明，依上
    揭規定，應予准許。
貳、實體部分：
一、原告主張：原告於110年6月23日，分別以新臺幣（下同）18
    ,900元及25,690元向被告購買日立品牌及國際牌之冷氣機（
    下稱系爭新冷氣機）各1台，並因先前購買、安裝之系爭舊
    冷氣機老舊而有保養之需，遂與訴外人即被告之職員張可愋
    洽談後而訂立承攬契約，約定由被告負責保養系爭舊冷氣機
    ，復約定費用為1,800元。後被告於同年6月26日及8月6日，
    派遣合作廠商友碁電器行之朱文賢至原告住處完成系爭新冷
    氣機之安裝作業後，並於同年8月6日取走系爭舊冷氣機而進
    行保養，然被告迄未將系爭舊冷氣機返還原告，原告多次催
    討，被告均藉詞推託，為此，爰依民法承攬等法律關係，提
    起本件訴訟等語，並聲明：如主文第1項所示。
二、被告則以：原告於110年6月23日，雖有向被告購買系爭新冷
    氣機，並表示希望委由被告保養系爭舊冷氣機，然因當時為
    被告空調之銷售旺季，並無多餘人力可資提供，被告職員遂
    請原告自行與施工廠商接洽，後原告與友碁電器行接洽後，
    由友碁電器行負責保養系爭舊冷氣機，是原告與友碁電器行
    之契約糾紛與被告無關等語，資為抗辯。並聲明：原告之訴
    駁回。
三、本院得心證之理由：
　㈠原告於110年6月23日，分別以18,900元及25,690元向被告購
    買系爭新冷氣機，並向張可愋詢問保養系爭舊冷氣機之事宜
    ，而張可愋於工程確認書上，除書寫安裝貨品為系爭新冷氣
    機外，尚有書寫保養費1,800元等語，後被告於同年6月26日
    及8月6日，派遣友碁電器行之朱文賢至原告住處完成系爭新
    冷氣機之安裝作業，朱文賢並於同年8月6日取走原告所有之
    系爭舊冷氣機而進行保養乙情，業經證人張可愋、朱文賢於
    本院言詞辯論期日分別證述明確（見本院卷第40頁背面至第
    43頁），復有燦坤3C空調安裝工程確認書、電子發票、商品
    保證書（見本院卷第5至7頁、第20頁）在卷可參，並為被告
    所不爭執（見本院卷第16頁），是此部分之事實，首堪認定
    。
　㈡按當事人主張有利於己之事實者，就其事實有舉證之責任。
    但法律別有規定，或依其情形顯失公平者，不在此限，民事
    訴訟法第277 條定有明文。原告主張與被告之間就系爭舊冷
    氣機成立承攬契約，然為被告所否認，揆諸上開規定，自應
    由原告負舉證之責。經查，證人朱文賢於本院詢問時證稱：
　　證人張可愋有向我表示有客人要保養冷氣機，問我是否可以
    接單，我就向證人張可愋表示可以接單，後來到原告住處時
    ，我有再與原告確認是否有冷氣機要保養，但我沒有跟原告
    說過我係自己接單施作，也沒有另外開一張維修估價單給原
    告，我只有跟原告說等機器檢查完畢後，會再與原告聯絡等
    語（見本院卷第41頁背面至第42頁），復參以證人朱文賢到
    原告住處施工時，係身著寫有被告委外廠商之衣服等情（見
    本院卷第42頁），並參酌證人張可愋於工程確認書上，除書
    寫安裝貨品為系爭新冷氣機外，另書寫保養費1,800元等情
    ，均與原告主張其與證人張可愋間就系爭舊冷氣機之保養服
    務有達成合意乙節相符，足見原告與被告之間就系爭舊冷氣
    機之保養服務確存有承攬契約甚明。
　㈢至被告雖以前詞置辯，而證人張可愋於本院詢問時亦證稱：
    原告當時雖有詢問保養系爭舊冷氣機之事宜，但我有向原告
    表示目前並無販售冷氣機保養之服務，並要原告自行與廠商
    洽談保養事宜，而燦坤3C空調安裝工程確認書之記載內容僅
    係告知原告保養費用之大概金額，而非報價等語（見本院卷
    第40頁背面至第41頁），並提出保養服務辦法（見本院卷第
    19頁）為憑。然查，上開保養服務辦法僅係被告內部之規範
    ，又依被告所述之內容，該等辦法亦僅係為因應空調之銷售
    旺季，安裝人力不足所為之規定，並非代表被告之業務內容
    即無冷氣之保養服務；復依證人朱文賢上開所述，證人張可
    愋事前已先徵詢證人朱文賢之接單意願，並獲得證人朱文賢
    之接單許可，此亦為被告所不爭執（見本院卷第42頁背面）
    ，足見證人張可愋為因應被告上開規範，而有先行與證人朱
    文賢確認時間與能力，若證人張可愋確係依照被告上開規範
    而請原告自行與廠商接洽者，何以事先會向證人朱文賢確認
    時間及意願？甚在獲取證人朱文賢之允諾後，即在燦坤3C空
    調安裝工程確認書上直接記載保養費用之金額，而未寫明該
    等記載內容僅係估價，實際費用應由原告自行與廠商接洽等
    內容，抑或直接提供證人朱文賢之聯絡方式，而由原告自行
    與證人朱文賢聯絡保養事宜？此顯與證人張可愋上開證稱其
    有告知原告需自行與廠商聯繫乙情相悖。況參酌證人朱文賢
    取走系爭舊冷氣機時，亦未開立任何維修估價單等文件與原
    告，亦顯與一般施工時為確保收取貨物之內容而開立相關單
    據不符，益徵原告與證人張可愋就系爭舊冷氣機事前早已達
    成保養合意，並以燦坤3C空調安裝工程確認書上之記載為協
    議內容無疑。是被告上開所辯，顯屬無據，不足憑採。
四、從而，原告依民法承攬等法律關係，請求被告給付如主文第
    1 項所示，為有理由，應予准許。
五、本件事證已臻明確，兩造其餘主張、陳述及所提之證據，經
    審酌判決結果並無影響，爰不逐一論述，附此敘明。
六、訴訟費用負擔之依據：民事訴訟法第78條。　　
中　　華　　民　　國　　111 　年　　6 　　月　　24　　日
                  桃園簡易庭  法  官  顏嘉漢
以上為正本係照原本作成。
如不服本判決，應於送達後20日內，向本院提出上訴狀並表明上
訴理由，如於本判決宣示後送達前提起上訴者，應於判決送達後
20日內補提上訴理由書（須附繕本）。
如委任律師提起上訴者，應一併繳納上訴審裁判費。   
中　　華　　民　　國　　111 　年　　6 　　月　　24　　日
                              書記官  楊上毅